---
title: "Time Series--Prediction model"
output: html_document
---

Reference book:  [R in Action](https://www.manning.com/books/r-in-action)  
For further study, the following books are recommended:   

- [Time Series](http://www.openuniversity.edu/courses/modules/m249?): A tutorial book  
- [A Little Book of R for Time Series](http://mng.bz/8fz0): Another tutorial book with R code  
- [Forecast: Principles and Practice](http://otexts.com/fpp): Highly recommended  


### 指数预测模型: ets function from [forecast](https://cran.r-project.org/web/packages/forecast/) package  
- pros: 短期预测性能良好  

```{r warning=FALSE, message=FALSE}
library(forecast)
```

#### Single exponential model: 拟合常数水平项和随机项  
观测值: Y<sub>t</sub> = level + irregular<sub>t</sub>  

```{r}
fitANN=ets(nhtemp, model = "ANN")
fitANN
```

预测值(1-step ahead forecast): Y<sub>t+1</sub> = $\sum_0^t${c<sub>i</sub>*Y<sub>t-i</sub>}  
其中 c<sub>i</sub> = $\alpha * (1 - \alpha)^i$; $0 \leq \alpha \leq 1$; $\sum_0^t{c_i} = 1$

```{r}
forecast(fitANN, 1)
```
*时序值, 预测值, 预测区间*  
```{r}
accuracy(fitANN)
```
*准确性度量* 

#### Double exponential model (Holt exponential smoothing): 拟合水平项和趋势项  
观测值: Y<sub>t</sub> = level + slope * t + irregular<sub>t</sub>  

```{r eval=FALSE}
fitAAN=ets(nhtemp, model = "AAN")
```

#### Trible exponential model (Holt-Winters exponential smoothing): 拟合水平项, 趋势项以及季节效应
观测值: Y<sub>t</sub> = level + slope * t + s<sub>t</sub> + irregular<sub>t</sub>  

```{r}
fitAAA=ets(log(AirPassengers), model = "AAA")
fitAAA
```

用原始尺度预测  

```{r}
pred=forecast(fitAAA, 5) ##预测未来5个月
```
```{r echo=FALSE}
plot(pred, main="Forecast for Air Travel", ylab="Log(AirPassengers)")
title(sub="Prediction based on Holt-Winters exponential smoothing (After log transformation)")
```
```{r}
p=cbind(exp(pred$mean), exp(pred$lower), exp(pred$upper))
colnames(p)=c("mean", "Lo 80", "Lo 95", "Hi 80", "Hi 95")
p
```

### ARIMA预测模型: arima function from [forecast](https://cran.r-project.org/web/packages/forecast/) package  
**!!要求序列具有平稳性**  
  
#### 建立ARIMA模型的步骤  

##### 1.变换序列的值, 确保序列方差为常数  
  常用变换: 对数变换, Box-Cox变换  

##### 2.通过d次差分移除趋势项  

```{r eval=FALSE}
library(forecast)
ndiffs(ts) # Find the optimal d
dts=diff(ts, differences = d) # 对序列进行差分
```

##### 3.通过ADF(Augmented Dickey-Fuller)统计检验来验证平稳性检验, 由[tseries](https://cran.r-project.org/web/packages/tseries/) package中的adf.test()实现  

##### 4.确定p, q的值, 使得序列中的每个观测值可由过去p个观测值和q个残差的线性组合表示  

```{r eval=FALSE}
Acf(dts) # 绘制ACF图
Pacf(dts) # 绘制PACF图
```
```{r echo=FALSE}
library(knitr)
ARIMA=read.csv("ARIMA.CSV")
kable(ARIMA, caption="选择ARIMA模型的方法")
```

##### 5.使用arima(ts, order=c(p, d, q))拟合模型  

##### 6.根据AIC或者准确性度量来选择最佳模型  

##### 7.模型的独立正态分布检验, 由Q-Q图及Box.test()实现  

#### An example of Nile  

```{r warning=FALSE,message=FALSE}
library(forecast)
library(tseries)
```
```{r}
plot(Nile) # 方差稳定但存在趋势项
ndiffs(Nile)
dNile=diff(Nile) # 一次差分
plot(dNile)
```
```{r warning=FALSE}
adf.test(dNile)
```

```{r}
Acf(dNile)
Pacf(dNile)
```

由上两图可知, q取1, p取0

```{r}
fit=arima(Nile, order=c(0, 1, 1))
fit
accuracy(fit) # 准确性度量
qqnorm(fit$residuals)
qqline(fit$residuals) # Q-Q Plot
Box.test(fit$residuals, type = "Ljung-Box")
```
p-value不显著, 故认为残差的自相关系数为0
```{r}
forecast(fit, 3) # 预测后三个月
plot(forecast(fit, 3), xlab="Year", ylab="Annual Flow")
```